臺灣臺北地方法院民事判決
110年度訴字第5722號
原      告  台新國際商業銀行股份有限公司

法定代理人  尚瑞強  


訴訟代理人  黃照峯律師
複  代理人  戴振文  

被      告  文彤美  


上列當事人間請求清償借款事件，本院於民國110年11月10日言
詞辯論終結，判決如下：
    主  文
被告應給付原告新臺幣參拾捌萬參仟柒佰肆拾元，及如附表編號
一所示之利息。
被告應給付原告新臺幣貳拾玖萬柒仟參佰玖拾柒元，及如附表編
號二所示之利息、違約金。
被告應給付原告新臺幣壹萬柒仟玖佰肆拾玖元，及如附表編號三
所示之利息、違約金。
被告應給付原告新臺幣貳萬伍仟壹佰貳拾元，及如附表編號四所
示之利息。
訴訟費用新臺幣柒仟玖佰參拾元由被告負擔。
　　事實及理由
壹、程序方面
一、按因合併而消滅之公司，其權利義務，應由合併後存續或另
    立之公司承受，公司法第75條定有明文，此規定依同法第31
    9條於股份有限公司亦有準用。查原告申請以合併方式概括
    承受訴外人大安商業銀行股份有限公司（下稱大安商銀）之
    資產負債及全部營業，大安商銀為消滅銀行，原告為存續銀
    行，經財政部以民國90年12月31日台財融㈡字第0900015135
    號函准予在案（見本院卷第41頁），是大安商銀之權利義務
    關係自應由原告概括承受，先予敘明。
二、被告受合法通知，未於言詞辯論期日到場，核無民事訴訟法
    第386條各款所列情形，爰依原告之聲請，由其一造辯論而
    為判決。
貳、實體方面
一、原告主張：
　㈠被告於91年1月間向伊申辦現金卡，兩造約定被告得以金融卡
    提款或轉帳方式動撥貸款額度之現金，利息按週年利率20%
    固定計算，被告應依約於每月繳款截止日繳納每月應還款金
    額，倘遲延還本付息，應按週年利率20%計付遲延利息。被
    告未依約繳納帳款，截至95年7月10日結算時止，尚有新臺
    幣（下同）38萬3,740元未據清償，其所欠款項視為全部到
    期。爰依現金卡契約之法律關係，請求被告清償上開所欠款
    項，及自95年8月10日起按週年利率20%計算之利息。又為配
    合104年2月4日修正公布之銀行法第47條之1第2項規定，被
    告自同年9月1日起應改依週年利率15%計付循環信用利息等
    語。
　㈡被告於94年8月間向伊申請信用貸款，核發額度為30萬元，採
    非循環動用（含回復型借款）方式，雙方約定借款期間為同
    年8月16日起至101年8月16日止，以每月為1期，利息按伊定
    儲利率指數加碼週年利率7.17%計息（違約時週年利率9.19%
    ），並約定自貸款撥付日起，被告應按期於每月撥款相當日
    或21日平均攤還本息，倘遲延還本或付息，本金自到期日起
    ，利息自約定繳息日起，逾期在6個月以內部分，按上開利
    率10%，逾期超過6個月部分，按上開利率20%計付違約金。
    被告未依約繳納帳款，迄今尚有29萬7,397元未據清償，依
    約已喪失期限利益，所借款項視為全部到期。爰依消費借貸
    之法律關係，請求被告給付上開所欠款項，及自95年7月11
    日起算之利息、自95年8月10日起算之違約金等語。
　㈢被告於90年7月間向大安商銀申請信用貸款，核發額度為17萬
    元，雙方約定借款期限為同年7月3日起算共計5年，一次動
    撥，利息按週年利率12.5%固定計算，並約定按月採本息平
    均攤還方式，每月3日自動於約定帳戶中扣繳應付本息，倘
    未按期攤還本息時，逾期在6個月以內部分，按上開利率10%
    ，逾期超過6個月部分，按上開利率20%計付違約金。被告未
    依約繳納帳款，迄今尚有1萬7,949元未據清償，依約已喪失
    期限利益，所借款項視為全部到期。爰依消費借貸之法律關
    係，請求被告給付上開所欠款項，及自95年11月12日起算之
    利息、自96年4月2日起算之違約金等語。
　㈣被告於92年6月間向伊申請通信貸款，借款金額為40萬元，貸
    款年限3年，共36期，利息按週年利率15.9%計算，並約定於
    伊約定之繳款期限即每月2日前付款。被告至95年11月24日
    結算時止，尚有2萬5,120元未據清償，依約已喪失期限利益
    ，所借款項視為全部到期。爰依消費借貸之法律關係，請求
    被告給付上開所欠款項，及自95年11月25日起算之利息等語
    。
　㈤並聲明：如主文第1、2、3、4項所示。
二、被告未於言詞辯論期日到場，亦未提出書狀作任何聲明或陳
    述。
三、經查，原告就所主張之事實㈠部分，業據提出YouBe予備金申
    請書、YouBe予備金信用貸款約定書、「Story生活故事現金
    卡」與「YouBe予備金」增補約定書、催收帳卡查詢、Yoube
    金交易記錄查詢等件為證（見本院卷第13至23頁）；就所主
    張之事實㈡部分，業據提出信用貸款借據暨約定書、催收帳
    卡查詢、帳戶還款明細查詢畫面等件為證（見本院卷第25至
    35頁）；就所主張之事實㈢部分，業據提出大安快樂貸免保
    人貸款借據、大安快樂貸免保人貸款約定書、財政部90年12
    月31日台財融㈡字第0900015135號函、催收帳卡查詢、帳戶
    還款明細查詢畫面等件為證（見本院卷第37至55頁）；就其
    所主張之事實㈣部分，業據提出通信貸款申請書暨約定書、
    帳務查詢明細等件為證（見本院卷第57至61頁），且被告已
    於相當時期受合法之通知，於言詞辯論期日不到場，亦未提
    出書狀爭執，依民事訴訟法第280條第3項前段準用同條第1
    項規定，視同自認，堪信原告主張為真實。從而，原告依現
    金卡契約、消費借貸之法律關係，請求被告給付如主文第1
    項至第4項所示之金額及如附表所示之利息、違約金，均有
    理由，應予准許。
四、訴訟費用負擔之依據：民事訴訟法第78條。
中　　華　　民　　國　　110 　年　　11    月　　17    日
                  民事第六庭  審判長法　官　許純芳
　　　　　　　　　
　　　　　　　　　　　　　　　　　　法　官  蕭清清  
　　　　　　　　　　　　　　　　　　　
　　　　　　　　　　　　　　　　　　法　官　許柏彥
以上正本係照原本作成。
如對本判決上訴，須於判決送達後20日內向本院提出上訴狀。如
委任律師提起上訴者，應一併繳納上訴審裁判費。
中　　華　　民　　國　　110 　年　　11　　月　　17　　日
                                    書記官  蔡庭復
附表：（時間：民國/幣別：新臺幣）
編號 請求金額 計息本金 利息計算期間及利率 違約金計算期間及方式 1 38萬3,740元 38萬3,740元  自95年8月10日起至104年8月31日止，按週年利率20%計算；自104年9月1日起至清償日止，按週年利率15%計算 無 2 29萬7,397元 29萬7,397元  自95年7月11日起至清償日止，按週年利率9.19%計算 自95年8月10日起至96年2月9日止，按週年利率0.919%計算；自96年2月10日起至清償日止，按週年利率1.838%計算 3 1萬7,949元 1萬7,949元  自95年11月12日起至清償日止，按週年利率12.5%計算 自96年4月2日起至96年10月1日止，按週年利率1.25%計算；自96年10月2日起至清償日止，按週年利率2.5%計算 4 2萬5,120元 2萬5,120元  自95年11月25日起至清償日止，按週年利率15.9%計算 無